en: Health & Beauty > Personal Care > Cosmetics > Makeup > Face Makeup: Blushes & Bronzers; Face Palettes; Face Powder; Face Primers; Foundations & Concealers; Highlighters & Luminizers
fi: Terveys ja kauneus > Henkilökohtainen hygienia > Kosmetiikka > Meikit > Kasvomeikki: Poskipunat ja aurinkopuuterit; Kasvomeikin paletti; Puuteri; Meikinpohjustajat; Meikkivoiteet ja peitevoiteet; Korostustuotteet ja valokynät
da: Sundhed og skønhed > Personlig pleje > Kosmetik > Makeup > Ansigtsmakeup: Rouge og bronzere; Ansigtspaletter; Ansigtspudder; Ansigtsprimere; Foundation og concealere; Highlightere og luminizere
nl: Gezondheid en persoonlijke verzorging > Persoonlijke verzorging > Cosmetica > Make-up > Gezichtsmake-up: Blush en bronzers; Gezichts paletten; Poeders; Gezichtsprimers; Foundations en concealers; Highlighters en luminizers
pl: Zdrowie i uroda > Higiena osobista > Kosmetyki > Makijaż > Makijaż twarzy: Róże i bronzery; Palety do twarzy; Pudry do twarzy; Podkłady do twarzy; Podkłady i korektory; Rozświetlacze do twarzy
sl-SI: Zdravje in lepota > Osebna nega > Kozmetika > Ličila > Ličila za obraz: Rdečila in bronzerji; Palete za obraz; Puder za obraz; Podlage za obraz; Tekoče podlage in korektorji; Osvetljevalci in osvetljevalni pudri
zh-CN: 保健/美容/卫生/护理 > 个人护理 > 化妆品 > 化妆用品 > 面部化妆: 腮红/修容; 面部彩妆盘; 粉饼/散粉/蜜粉; 面部打底霜; 粉底/遮瑕膏; 高光
ro-RO: Sănătate și frumusețe > Îngrijire personală > Cosmetice > Machiaj > Machiaj pentru față: Blush și fard bronzant; Palete pentru față; Pudră de față; Primer pentru față; Fonduri de ten și corectoare; Iluminatoare
sk-SK: Zdravie a krása > Osobná starostlivosť > Kozmetika > Make-up > Make-up na tvár: Lícenky a bronzery; Tvárové palety; Púder na tvár; Podkladové bázy na tvár; Podkladové bázy a korektory; Zvýrazňovače a rozjasňovače
hu: Egészség és szépség > Személyes gondoskodás > Kozmetikumok > Smink > Arcsmink: Pirosítók és bronzosítók; Arcpaletták; Arcpúder; Arcprimerek; Alapozók és korrektorok; Kiemelők és fényfokozók
bg-BG: Здраве и красота > Лична грижа > Козметика > Грим > Грим за лице: Ружове и бронзанти; Палитри за лице; Пудра за лице; Основи за лице; Фон дьо тен и коректори; Хайлайтъри и озарители
hr-HR: Zdravlje i ljepota > Osobna njega > Kozmetika > Šminka > Šminka za lice: Rumenila i bronzeri; Palete za lice; Puder za lice; Primeri za lice; Puderi i korektori; Highlighteri i luminizatori
pt-PT: Saúde e beleza > Cuidado pessoal > Cosmética > Maquilhagem > Maquilhagem de rosto: Blushes e bronzeadores; Paletas faciais; Pó de rosto; Primers de rosto; Bases e corretores; Destacadores e iluminizadores
el: Υγεία & ομορφιά > Προσωπική φροντίδα > Καλλυντικά > Μακιγιάζ > Μακιγιάζ προσώπου: Ρουζ & Bronzer; Παλέτες προσώπου; Πούδρα προσώπου; Primer προσώπου; Βάσεις και κονσίλερ; Highlighters & Luminizers
it: Salute e bellezza > Cura della persona > Cosmetici > Trucco > Trucco viso e guance: Blush e terre; Palette per il viso; Ciprie; Primer viso; Fondotinta e correttori; Highlighter e illuminanti per il viso
fr: Santé et beauté > Hygiène personnelle > Cosmétiques > Maquillage > Maquillage du visage: Fards à joues et poudres bronzantes; Palettes visage; Poudres pour visage; Bases de maquillage pour le visage; Fonds de teint et correcteurs de teint; Enlumineurs
es: Salud y belleza > Cuidado personal > Cosméticos > Maquillaje > Maquillaje para cara y mejillas: Coloretes y polvos bronceadores; Paletas de rostro; Polvos; Prebases faciales; Bases de maquillaje y correctores; Resaltadores e iluminadores
ru: Красота и здоровье > Личная гигиена и уход за собой > Косметика > Макияж > Косметика для лица: Румяна и бронзеры; Палетки для лица; Пудры для лица; Праймеры для лица; Тональные основы и консилеры; Хайлайтеры и люминайзеры
vi: Sức khỏe và sắc đẹp > Sản phẩm chăm sóc cá nhân > Mỹ phẩm > Trang điểm > Trang điểm khuôn mặt: Phấn hồng và phấn đồng; Bảng trang điểm mặt; Phấn phủ; Kem lót trang điểm mặt; Lớp nền & Kem che khuyết điểm; Bắt sáng và làm sáng da
nb: Skjønnhet og helse > Personlig pleie > Kosmetikk > Sminke > Ansiktssminke: Blusher og bronzere; Ansiktspaletter; Ansiktspudder; Ansiktsprimer; Foundationer og concealere; Highlightere og luminizere
ko: 건강/미용 > 개인 미용/위생 용품 > 화장품 > 메이크업 > 페이스 메이크업: 블러셔/브론저; 페이스 팔레트; 페이스 파우더; 페이스 프라이머; 파운데이션/컨실러; 하이라이터/루미나이저
sv: Skönhet och hälsa > Personlig vård > Kosmetika > Makeup > Ansiktsmakeup: Puderrouge och bronzers; Ansiktspaletter; Ansiktspuder; Ansiktsprimers; Foundations och concealers; Highlighters och luminizers
cs: Zdraví a krása > Osobní péče > Kosmetika > Make-up > Make-up na obličej a tváře: Tvářenky a bronzery; Obličejové palety; Pudry; Podkladové báze na obličej; Podkladové make-upy a korektory; Rozjasňovače
pt-BR: Saúde e beleza > Cuidados pessoais > Cosméticos > Maquiagem > Maquiagem para o rosto: Blushes e bronzers; Paletas faciais; Pó facial; Primers faciais; Bases e corretivos; Iluminadores
zh-TW: 保健與美容 > 個人保養 > 化妝品 > 彩妝 > 臉部彩妝: 腮紅和古銅粉; 臉部彩妝盤; 蜜粉; 妝前乳/飾底乳; 粉底/遮瑕妝品; 打亮霜/亮光霜
tr: Sağlık ve Güzellik > Kişisel Bakım > Kozmetik > Makyaj > Yüz Makyajı: Allıklar ve Bronzlaştırıcılar; Yüz Paletleri; Yüz Pudrası; Yüz Astarları; Fondötenler ve Kapatıcılar; Vurgulayıcılar ve Aydınlatıcılar
ja: 美容・健康 > 衛生日用品 > コスメ・スキンケア > メイクアップ > フェイスメイク: チーク・ブロンザー; フェイスパレット; フェイスパウダー; フェイスプライマー; ファンデーション・コンシーラー; ハイライト・ルミナイザー
th: สุขภาพและความงาม > ผลิตภัณฑ์ดูแลส่วนบุคคล > เครื่องสำอาง > เมคอัพ > เครื่องสำอางตกแต่งหน้า: บรัชและบรอนเซอร์; พาเลทแต่งหน้าสำหรับใบหน้า; แป้งทาหน้า; ไพรเมอร์สำหรับหน้า; รองพื้นและคอนซีลเลอร์; ที่ไฮไลต์และลูมิไนเซอร์
de: Gesundheit & Schönheit > Körperpflege > Kosmetika > Make-up > Teint: Rouge & Bronzepuder; Gesichtspaletten; Puder; Gesichtsgrundierungen; Grundierungen & Concealer; Highlighter & Luminizer
lt-LT: Sveikata ir grožis > Asmeninė priežiūra > Kosmetika > Makiažas > Veido makiažas: Skaistalai ir bronzantai; Veido priemonių paletės; Veido pudra; Veido makiažo bazės; Pagrindai ir maskuojančios priemonės; Skaistikliai ir spindėjimo suteikiančios priemonės